臺北高等行政法院判決　　　　　　　　　　　　　　　九十年度訴字第七○五○號
　　　　　　　　　　　　　　　.
　　原　　　告　承佑文化有限公司
　　代　表　人　呂志煬
　　訴訟代理人　陳素芬律師
　　　　　　　　陳益盛律師
　　　　　　　　戊○○律師
　　被　　　告　財政部臺北市國稅局
　　代　表　人　張盛和（局長）
　　訴訟代理人　丁○○
右當事人間因營業稅事件，原告不服財政部中華民國九十年十月二十九日台財訴字第
○九○一三五六○六○號訴願決定，提起行政訴訟。本院判決如左：
    主  文
訴願決定及原處分關於如附表所示開票人為喜來喜國際興業有限公司、強聲國際企業
有限公司部分之統一發票補徵營業稅金額及罰鍰處分額均撤銷。
原告其餘之訴駁回。
訴訟費用由原告負擔五分之一，餘由被告負擔。
    事  實
壹、事實概要：緣原告承佑文化有限公司涉嫌於民國（下同）八十五年四月至同年十
    月間進貨，金額計新台幣（下同）一三、九○○、○○○元（不含稅），未依法
    取得憑證，而以非交易對象之虛設行號將慶企業有限公司、強聲國際企業有限公
    司及喜來喜國際興業有限公司（下稱將慶、強聲及喜來喜公司）等三家公司開立
    之統一發票二十七紙（詳如附表所示）作為進項憑證，並持之申報扣抵銷項稅額
    ，虛報進項稅額計六九五、○○○元，案經臺北市稅捐稽徵處查獲，審理違章成
    立，核定原告逃漏營業稅六九五、○○○元，除補徵所漏稅款外，並按其所漏稅
    額處七倍之罰鍰計四、八六五、○○○元。原告不服，申經復查結果，未獲變更
    ，提起訴願，旋遭駁回，遂向本院提起行政訴訟。
貳、兩造聲明：（被告未於言詞辯論及準備期日到庭，玆據被告答辯狀及歷次準備程
    序陳述之意旨記載其聲明及主張）
一、原告聲明求為判決：
(一)、訴願決定及原處分均撤銷。
(二)、訴訟費用由被告負擔。
二、被告聲明求為判決：
(一)、駁回原告之訴
(二)、訴訟費用由原告負擔。
參、兩造之爭點：
一、原告主張之理由：
(一)、按「納稅義務人，有左列情形之一者，除追繳稅款外，按所漏稅額處一倍至十倍
    罰鍰，並得停止其營業：五、虛報進項稅額者。」、「營利事業依法規定應給與
    他人憑證而未給與，應自他人取得憑證而未取得，或應保存憑證而未保存者，應
    就其未給與憑證、未取得憑證或未保存憑證，經查明認定之總額，處百分之五罰
    鍰。」營業稅法第五十一條及稅捐稽徵法第四十四條著有明文。再者，所謂『依
    法取得憑證』，依營業稅法第十九條：「營業人左列進項稅額，不得扣抵銷項稅
    額：一、購進之貨物或勞務未依規定取得並保存第三十三條所列之憑證者。」及
    稅捐稽徵機關管理營利事業會計帳簿憑證辦法第二十一條：「對外營業事項之發
    生，營利事業應於發生時自他人取得原始憑證，如進貨發票，或給與他人原始憑
    證，如銷貨發票。給與他人之憑證，應依次編號並自留存根或副本。前項所稱營
    業事項包括營利事業之貨物、資產、勞務等交易事項。內部會計事項，應有載明
    事實、金額、立據日期，及立據人簽章之內部憑證，以資證明。但期末調整及結
    帳，與結帳後轉入次期之帳目，得不檢附原始憑證。」規定所示，可知納稅義務
    人如『未依法取得憑證』及『虛報進項稅額』始有上開條文之行政處罰適用。
(二)、查本件原告平日業務經營係以「廣播電視節目企劃製作及代理業務」、「廣播電
    視廣告片、紀錄片企劃製作及代理業務」、「廣告業務之代理」、「代理國內外
    演藝人員演出之安排及經紀業務」、「前各項器材之買賣進出口及代理業務」等
    業務為主，由於依公司核准登記之營業項目，原告僅單純從事電視、電影節目之
    製作，除該等節目之男、女主角或主持人等演員由原告邀聘擔任外，其他相關節
    目之錄影、錄音、製作、錄製、拍攝工作乃全數外包其他相關廠商代為承辦處理
    ，此由公司營利事業登記證營業項目五之「現場不從事錄影、錄音、製作、錄製
    、拍攝」等記載可知。八十四年十一月至八十五年八月間，由於原告正承攬製作
    台灣電視事業有限公司（下稱台視公司）定作之「濟公」電視連續劇（下稱系爭
    節目），乃將該等節目之攝影、燈光及架設、電腦特效、場影搭攝、剪輯、乾冰
    特效等工作委託喜來喜國際興業有限公司、強聲國際企業有限公司及將慶企業有
    限公司等聯合承攬辦理，且當時，主要接洽對象為喜來喜國際興業有限公司之負
    責人甲○○○之女乙○○，由於其聲稱該三家公司均為關係企業，且平日業務均
    由乙○○代表統籌辦理，故原告關於上開節目之攝影、燈光及架設、電腦特效、
    場影搭攝、剪輯、乾冰特效等工作遂由將慶等公司共同承作原告之業務，亦即原
    告與將慶等公司確有業務之往來應屬洵論，自無「虛報進項」可言。
(三)、又將慶等公司既係依法設立登記之公司，且原告與之進行交易時，將慶等公司既
    有專人出面與原告接洽，則將慶等公司於設立登記時是否有未募足股款、利用人
    頭作為股東等違反公司法之情事，縱經臺北市稅捐稽徵處懷疑有違法情事而於八
    十七年三月間移送有關機關調查，並非原告於八十七年十一月間與將慶等公司交
    易時所能知悉。且原告所委託將慶等公司之系爭節目之攝影、燈光及架設、電腦
    特效、場景搭攝、剪輯、乾冰特效等工作，將慶等公司亦均已依約如期完成並無
    任何異狀；該等連續劇亦均於電視台播出，亦可徵原告確實有與將慶等公司就系
    爭節目之拍攝工作為交易之事實。
(四)、按公司雖未經募足股款、或使用人頭設立公司，只要實際上有人願意出資參與經
    營，該等公司仍有資本得以營業。被告雖以八十七年三月二日北市稽核乙字第八
    七○○三五一九○○號刑事案件移送書，認定高義雄等十一人虛設公司、虛偽填
    製統一發票等犯罪行為而移送刑事偵查單位加以調查；惟綜觀其所謂「認定事實
    」，實無從知悉「高義雄」等十一人與「角聲國際有限公司」等二十家公司與本
    案究竟有何關聯？且臺北市稅捐稽徵處於其刑事案件移送書中亦未提出任何證據
    證明將慶等公司與原告間並無實際交易行為，是以臺北市稅捐稽徵處自行推定將
    慶等公司係人頭公司，率爾認定原告不可能與將慶等公司進行交易，實過於草率
    並失之武斷。又縱使將慶等公司確實係空殼公司，且亦未親自完成原告委託之工
    作，惟原告確實有與將慶等公司就前述系爭節目之拍攝工作達成交易，並已給付
    報酬與將慶等公司，按原告公司之一切支出均須使用現金交易，且有公司使用之
    銀行帳戶存摺與付款簽收簿可稽為憑，臺北市稅捐稽徵處率爾認定原告並未支付
    報酬與將慶等公司，似嫌草率。
(五)、另由證人鍾田明證詞可知，原告係因丙○○在演藝戲劇界頗有專業名聲，丙○○
    、乙○○（即王小蓮）當時所經營之喜來喜、將慶等公司之工作室及相關戲劇器
    材設備，係位於石碇鄉石崁十七號之處，而原告確實在看到訴外人丙○○之公司
    確實有戲劇器材、設備後，才與丙○○、乙○○為業務之往來，將系爭節目一劇
    之特效、攝影等工作委託喜來喜、將慶等公司辦理。再核以證人陳志成、邱清瀨
    及岳美育等人，均具結作證陳述於系爭節目之拍攝現場確實有喜來喜、將慶公司
    之攝影人員及攝影器材；而證人岳美育更有親身見聞到乙○○攜帶幼子向原告請
    款，以及喜來喜等公司為原告濟公一劇提供節目特效服務等事實。故原告以系爭
    節目之攝影、燈光架設、剪接、特效等工作與喜來喜、將慶、強聲等公司成立承
    攬契約，並給付費用予上開公司；而上開公司也提供攝影、燈光架設、剪接、特
    效等等服務，均係確切之事實，且丙○○之相關公司曾替臺北市政府所舉辦之大
    型聯歡節目提供燈光音效等服務，且上開房屋所有權人將房屋出租於丙○○之後
    ，亦將房屋租給吉台電子公司。吉台電子公司也曾經為辦理尾牙活動而委託丙○
    ○之喜來喜等公司處理活動中之燈光、音效，可見丙○○及乙○○等，亦確實有
    以喜來喜、將慶、強聲等公司之名義，提供燈光、音效等等服務。準此，原告即
    有充分理由可信賴其交易之相對人係合法業者而安心與之交易，從而原告與喜來
    喜等公司交易後取得系爭發票之行為，並無任何跡象可知悉喜來喜等公司係虛設
    行號，法律上也無任何理由可苛責原告負擔不可能之查證責任，則原告取得發票
    之行為係欠缺故意或過失等主觀要件，自非違反法律上之義務而應受行政罰之行
    為。
(六)、又原告所提出之「付款簽收簿」及存摺影本等，均可作為證明原告確有支付報酬
    與將慶等公司之證據。因原告從事電視連續劇等節目之製作，舉凡演員之報酬、
    製作之開銷等等，諸多請款項目之付款支出，向來均以現金支付方式辦理，此為
    電視傳播製作業界之常態。原告為給付「濟公」一劇之費用，無論外包業務之承
    攬報酬，或買賣價金及員工薪資，亦均以現金提領及轉帳支付等方式辦理。查「
    濟公」一劇之製作人邱清瀨於八十五年一至六月每月領三十萬元、導演鄭少峰領
    四十萬元、男女主角之演員費數十萬甚至上百萬元，均係以上開方式付款。再由
    證人岳美育、邱清賴以及陳志成等之證詞可知，原告確實與將慶、喜來喜等公司
    有實際交易之事實，且係以現金付款之方式給付相關款項，確無疑問。
(七)、因此，縱使將慶等公司與原告達成承攬工作之協議後，再將原告之工作交付第三
    人承攬而非親自完成，亦無損於原告與將慶等公司間就系爭節目拍攝工作所成立
    之承攬契約及交易之事實。否則，原告何須支付承攬報酬與將慶等公司？至於若
    將慶等公司於收受原告所給付包含進項稅額之報酬後，竟未依法申報而逃漏稅捐
    ，亦僅為將慶等公司於收受原告報酬後之違法行為，與原告無關；事實上原告既
    克盡國民奉公守法之義務，於給付報酬後請求將慶等公司付與統一發票，如今竟
    無端受累，實亦為受害人之一，臺北市稅捐稽徵處以將慶等公司涉嫌逃漏稅捐之
    違章事實轉嫁與原告負擔，要非妥適。
二、被告主張之理由：
(一)、卷查原告取得非交易對象涉嫌虛設行號所開立發票之違章事實，有財政部財稅資
    料中心八十七年一月十二日列印產出之「專案申請調檔統一發票查核清單」、臺
    北市稅捐稽徵處八十七年三月二日北市稽核乙字第八七○○三五一九○○號刑事
    案件移送書、八十七年四月三十日北市稽核丙字第八七○○七四○八○三號調查
    函、臺灣臺北地方法院檢察署檢察官八十七年偵字第四六五五號起訴書及臺灣臺
    北地方法院八十七年度訴字第一六八一號刑事判決等影本附案可稽，違章事證明
    確，堪予認定。
(二)、原告主張與將慶等三家公司確有交易事實乙節，經查將慶等三家公司涉嫌虛設行
    號，前經臺北市稅捐稽徵處就其登記負責人林家興（將慶公司）、丙○○（強聲
    公司）及甲○○○（喜來喜公司）因違反稅捐稽徵法案件，移送臺灣臺北地方法
    院檢察署依法偵辦其涉及刑責部分結果，業經該署檢察官以八十七年偵字第四六
    五五號起訴書提起公訴，並經臺灣臺北地方法院以八十七年度訴字第一六八一號
    刑事判決判決甲○○○及丙○○各處有期徒刑捌月，另林家興因已死亡，而判決
    公訴不受理。復據該刑事判決理由載明甲○○○及丙○○明知劉燦輝及林武三設
    立公司並無真正營業，竟為取得被告劉燦輝及林武三每月五千元之利益，同意出
    名擔任公司負責人，並辦理領用統一發票之手續俾可請領統一發票供劉燦輝及林
    武三使用。足證將慶等三家公司係為無進銷貨事實之虛設行號，原告自無與該等
    公司有交易之事實。次查原告雖提示蓋有將慶等三家公司收款章及甲○○○等簽
    名之付款簽收簿影本做為以現金支付貨款之證明，惟查將慶等三家公司涉嫌虛設
    行號，業如前述，與原告自無交易之可能，且原告雖主張以現金支付貨款，惟未
    提供具體事證供核，尚難證明確有支付進項稅額予實際交易人。又原告與將慶等
    三家公司既無交易之事實，卻以其所開立之統一發票申報扣抵銷項稅額，係應注
    意而疏於注意，難謂無過失，是依首揭財政部八十三年七月九日台財稅第八三一
    六○一三七一號函釋規定，自應補稅及處漏稅罰。從而，原核定補徵稅額及罰鍰
    處分揆諸首揭法條及財政部函釋規定並無不合。
    理  由
甲、程序方面：
一、 本件行政訴訟起訴後原告之代表人變更，玆經現任代表人具狀承受訴訟，核無
     不合，應予准許。另營業稅代徵業務由臺北市稅捐稽徵處變更為被告，經被告
     承受訴訟，亦無不合。
二、本件被告經合法通知，未於言詞辯論期日到場，依行政訴訟法第二百十八條準用
    民事訴訟法第三百八十六條、第三百八十五條第一項前段規定，核無民事訴訟法
    第三百八十六條所列各款情形，爰依到場被告之聲請，由其一造辯論而為判決，
    合先敘明。
乙、實體方面：
壹、按行為時營業稅法第十五條規定：「營業人當期銷項稅額，扣減進項稅額後之餘
    額，為當期應納或溢付營業稅額。．．．進項稅額，指營業人購買貨物或勞務時
    ，依規定支付之營業稅額。」同法第十九條第一項第一款規定：「營業人左列進
    項稅額，不得扣抵銷項稅額：一、購進之貨物或勞務未依規定取得並保存第三十
    三條所列之憑證者。」同法第五十一條第五款規定：「納稅義務人，有左列情形
    之一者，除追繳稅款外，按所漏稅額處一倍至十倍罰鍰，並得停止其營業：五、
    虛報進項稅額者。」
貳、經查，本案經臺北市稅捐稽徵處查獲：原告承佑文化有限公司涉嫌於八十五年四
    月至同年十月間進貨，金額計一三、九○○、○○○元（不含稅），未依法取得
    憑證，而以非交易對象之虛設行號將慶企業有限公司、強聲國際企業有限公司及
    喜來喜國際興業有限公司等三家公司開立之統一發票二十七紙（詳如附表所示）
    作為進項憑證，並持之申報扣抵銷項稅額，虛報進項稅額計六九五、○○○元，
    乃核定原告逃漏營業稅六九五、○○○元，除補徵所漏稅款外，並按其所漏稅額
    處七倍之罰鍰計四、八六五、○○○元，原告不服，申經復查結果，未獲變更等
    情，有臺北市稅捐稽徵處八十八年營處字第八八○六二一號處分書、八十八年十
    月二十九日北市稽法乙字第八八一六四五二五○○號復查決定等件為證，並為兩
    造所不爭，堪認為實。
參、原告不服，循序提起本件行政訴訟，主張：本件原告承攬台灣電視公司定作之「
    濟公」電視連續劇，乃將該等節目之攝影、燈光及架設、電腦特效、場影搭攝、
    剪輯、乾冰特效等工作委託喜來喜國際興業有限公司、強聲國際企業有限公司及
    將慶企業有限公司等聯合承攬辦理，原告與將慶等公司確有業務之往來，並無「
    虛報進項」可言。另原告與前揭公司交易往來均以現金支付，此有銀行帳戶存摺
    與付款簽收簿可稽為憑，臺北市稅捐稽徵處率爾認定原告與將慶等三家公司並無
    交易之事實，卻以其所開立之統一發票申報扣抵銷項稅額，命原告補稅及科處漏
    稅罰，顯有違誤云云。
肆、臺北市稅捐稽徵處為原處分之理由無非以：將慶等三家公司係為無進銷貨事實之
    虛設行號，原告自無與該等公司有交易之事實。原告雖提示蓋有將慶等三家公司
    收款章及甲○○○等簽名之付款簽收簿影本做為以現金支付貨款之證明，惟查將
    慶等三家公司係虛設行號，與原告自無交易之可能，且原告雖主張以現金支付貨
    款，惟未提供具體事證供核，尚難證明確有支付進項稅額予實際交易人。又原告
    與將慶等三家公司既無交易之事實，卻以其所開立之統一發票申報扣抵銷項稅額
    ，係應注意而疏於注意，難謂無過失等語，固非無見。
伍、本院判斷如下：
一、按司法院大法官會議釋字第三○九號解釋略以：「．．．所得稅法第八十三條之
    一規定：『稽徵機關或財政部指定之調查人員進行調查時，如發現納稅義務人有
    重大漏稅嫌疑，得視案情需要，報經財政部核准，就納稅義務人資產淨值、資金
    流程及不合營業常規之營業資料進行調查。』『稽徵機關就前項資料調查結果，
    證明納稅義務人有逃漏稅情事時，納稅義務人對有利於己之事實，應負舉證之責
    。』．．．。」對有重大逃漏稅嫌疑之案件，以法律明定其調查方法，如依調查
    結果，認為足以證明有逃漏稅情事時，並許納稅義務人提出反證，以維護其權益
    ，與憲法尚無牴觸。」依上開解釋意旨可知，在稅捐行政訴訟舉證責任，稽徵機
    關已就納稅義務人資產淨值、資金流程及不合營業常規之營業資料進行調查，並
    就前項資料調查結果，證明納稅義務人有逃漏稅情事，納稅義務人對有利於己之
    事實，應負舉證之責。
二、另按財政部八十三年七月九日台財稅第八三一六○一三七一號函釋固規定：「．
    ．．說明：二、為符合司法院大法官會議釋字第三三七號解釋意旨，對於營業人
    取得非實際交易對象所開立之統一發票作為進項憑證申報扣抵銷項稅額之案件，
    應視情節，分別依左列原則處理：（一）取得虛設行號發票申報扣抵之案件．．
    ．２、有進貨事實者：(1)進貨部分，因未取得實際銷貨人出具之憑證，應依稅捐
    稽徵法第四十四條規定處以行為罰。(2)因虛設行號係專以出售統一發票牟取不法
    利益為業，並無銷貨事實，故取得虛設行號發票之營業人，自亦無向該虛設行號
    進貨並支付進項稅額之事實，除該營業人能證明確有支付進項稅額予實際銷貨之
    營業人，並經稽徵機關查明該稅額已依法報繳者，應依營業稅法第十九條第一項
    第一款規定，就其取得不得扣抵憑證扣抵銷項稅額部分，追補稅款，不再處漏稅
    罰外，其虛報進項稅額，已構成逃漏稅，應依營業稅法第五十一條第五款規定補
    稅並處罰。．．．。」惟若營業人確已舉證證明其與被刑事判決認定為虛設行號
    之公司有實際交易之事實，則該與營業人確有交易事實之公司，即非所謂虛設行
    號公司，自不適用上開函釋之規定，並非刑事判決認定為虛設行號公司，即應適
    用上開函釋之規定。是本件將慶、強聲及喜來喜公司雖經刑事判決認定為虛設行
    號公司，固有台灣高等法院八十九年上訴字第二四九二號刑事判決在卷可稽，惟
    本件仍應審究上開公司究有無與原告確有交易之事實？玆分兩部分述之：
(一)、喜來喜國際興業有限公司、強聲國際企業有限公司部分：
１、經查，原告業務經營係以「廣播電視節目企劃製作及代理業務」、「廣播電視廣
    告片、紀錄片企劃製作及代理業務」、「廣告業務之代理」、「代理國內外演藝
    人員演出之安排及經紀業務」、「前各項器材之買賣進出口及代理業務」等業務
    為主，此有原告之營利事業登記證可稽（原證四）。於八十四年十一月至八十五
    年八月間，原告亦確有承攬製作台視公司定作之「濟公」電視連續劇，亦有承攬
    契約書可按（原證五），由於依公司核准登記之營業項目，原告僅單純從事電視
    、電影節目之製作，除該等節目之男、女主角或主持人等演員由原告邀聘擔任外
    ，其他相關節目之錄影、錄音、製作、錄製、拍攝工作乃全數外包其他相關廠商
    代為承辦處理，此由公司營利事業登記證營業項目五之「現場不從事錄影、錄音
    、製作、錄製、拍攝」等記載可知（原證四）。而本件「濟公」一劇已順利拍竣
    並播出之事實，亦為眾所週知之事實，則本件「濟公」電視連續劇節目之攝影、
    燈光及架設、電腦特效、場影搭攝、剪輯、乾冰特效等工作自應委由其他公司承
    攬辦理，首應確認。
２、經查，本件原告關於上開節目之攝影、燈光及架設、電腦特效、場景搭設、剪輯
    、乾冰特效等工作，平日業務均由乙○○代表統籌辦理，此有證人岳美育（即「
    濟公」一劇女主角）於本院具結後之證詞：「…我擔任濟公該劇女主角時，在硬
    體方面，我確實有見過乙○○，因為有一些特殊的動畫，必須到深坑的公司製作
    ‧‧‧以我知道該公司確實有製作‧‧‧於片酬方面，都是以現金方式，都是三
    集或四集領一次，很少以支票或匯款方式，我曾經看過乙○○向原告公司請款，
    都是以現金支付」；邱清賴（即「濟公」一劇製作人及本件原告原代表人）於本
    院具結後之證詞：「‧‧‧至於請款的部分，全部都是以現金支付‧‧‧我在承
    佑公司有碰過乙○○一次，也有在台視碰到過」；以及陳志成（即「濟公」一劇
    執行製作）於本院具結後之證詞：「我於拍攝濟公時，從事的工作包括帶隊出去
    拍戲‧‧‧至於請款的部分，都是到原告公司，以現金支付，很少以匯款或支票
    的方式」等等。由上開證人之證詞可知，原告確有與乙○○從事關於上開節目之
    攝影、燈光及架設、電腦特效、場景搭設、剪輯、乾冰特效等工作之交易事實。
３、喜來喜國際興業有限公司其負責人自八十五年一月二十四日至八十五年十月均為
    甲○○○（同年十月二十二日始改為林家興），強聲國際企業有限公司之負責人
    自八十五年三月二十一日至八十五年十月七日間均為丙○○（同年十月七日始改
    為曾嘉鴻），以上均有本院函查之上開二公司之公司變更登記事項卡可稽，且上
    開甲○○○、丙○○為上開二公司負責人之期間，又係系爭統一發票開立之時期
    ，此核對本判決之附表可得。況喜來喜國際興業有限公司、強聲國際企業有限公
    司其營業項目為：「燈光音響電器用品、視聽伴唱器材電視牆、大營幕投影器、
    射影器材出租買賣及其工程之設計業務。舉辦演唱會及舞台規劃設計佈置及各種
    展覽業務之企劃與代理（許可業務除外）。戲劇歌唱藝文節目代理業務。代理演
    藝人員及模特兒演出之安排。廣告美工設計代理室內裝潢設計工程業務（建築師
    業務除外）（營造業務除外）（室內裝修除外）廣告牌樓海報美工設計及其材料
    買賣經銷業務。商業廣告包裝攝影業務之設計及規劃業務（許可業務除外）。電
    腦設備百貨日用品文具用品禮品贈品體育用品之買賣業務。各種辦公傢俱辦公事
    務機器燈飾及其零件經銷買賣業務。廚具大小五金建築材料土方砂石瀝青水電材
    料電訊器材塑膠製品（塑膠袋塑膠粒）大小型發電機買賣業務。」等等，此亦有
    登記事項卡可按，自有能力承攬上開節目之攝影、燈光及架設、電腦特效、場景
    搭設、剪輯、乾冰特效等工作。
４、而本件關於喜來喜國際興業有限公司、強聲國際企業有限公司部分之處分，為原
    告有利之認定，最主要者為喜來喜國際興業有限公司、強聲國際企業有限公司之
    負責人均為乙○○之父母，此有上開刑事判決可按，並為兩造所不爭，堪認為實
    ，則依社會一般通念，父母為負責人之公司，其子女代理訂約，應屬合理，則原
    告所提之原告與喜來喜國際興業有限公司、強聲國際企業有限公司二公司之合約
    書（原證七），應可確認係乙○○代理喜來喜國際興業有限公司、強聲國際企業
    有限公司二公司訂定。
５、經查，原告主張：其從事電視連續劇等節目之製作，舉凡演員之報酬、製作之開
    銷等等，諸多請款項目之付款支出，向來均以現金支付方式辦理，此為電視傳播
    製作業界之常態。原告為給付「濟公」一劇之費用，無論外包業務之承攬報酬，
    或買賣價金及員工薪資，亦均以現金提領及轉帳支付等方式辦理等情，有證人岳
    美育（即「濟公」一劇女主角）、以及陳志成（即「濟公」一劇執行製作）等人
    上開證詞為證，核與原告原代表人邱清賴當庭所述相符，且「濟公」一劇之製作
    人邱清瀨於八十五年一至六月每月領三十萬元、導演鄭少峰領四十萬元、男女主
    角之演員費數十萬甚至上百萬元，均係以上開方式付款此有原證十四之領款收據
    可證，足見原告確實係以現金付款之方式給付相關款項。至於相關之提款資料。
    另依原告提出「付款簽收簿」及存摺影本（原證八、原證九），並參照證人前引
    之證詞，可證明原告確有支付報酬予乙○○，並由乙○○代理喜來喜國際興業有
    限公司、強聲國際企業有限公司之負責人甲○○○及丙○○具領。
６、綜上所述，本件如附表所示關於喜來喜國際興業有限公司、強聲國際企業有限公
    司部分之統一發票所示之交易，既經該二公司開票時期負責人之女乙○○代理訂
    約，並為給付承攬之勞務等，且由乙○○代理領取，應認確有交易之事實，且取
    得交易對象所開立之統一發票，自無違反行為時營業稅法第五十一條等五款虛報
    進項稅額之規定，原處分予以補稅課罰，自有不合。
(二)、將慶企業有限公司部分：經查，將慶公司自八十五年三月十五日設立登記開始至
    八十九年十二月六日撤銷公司登記止，其負責人始終均係林家興，股東內均無甲
    ○○○或丙○○，此有將慶公司設立登記事項卡可稽，是以原告雖提示蓋有將慶
    公司收款章及將慶公司之負責人林家興簽名之付款簽收簿影本做為以現金支付貨
    款之證明，並有將慶公司之合約書等件為證，惟上開證物均係乙○○持有將慶公
    司印章及負責人林家興之印章所為，此為原告所不爭之事實，但持有印章並無從
    推認即係受有委任或表見代理，殊不得以乙○○持有將慶公司印章及負責人林家
    興之印章即認乙○○受有委任，是以本件將慶公司部分，如前所述，原告僅能證
    明其與乙○○訂約並支付報酬予乙○○，但對於是否與將慶公司有交易之事實，
    則未能舉證以實其說，則原告確有支付進項稅額予實際交易人，即無從認定。況
    將慶公司確係虛設行號公司，亦經前引刑事判決確認屬實，則在事理上與原告自
    無交易之可能。另原告與將慶公司既無交易之事實，卻以其所開立之統一發票申
    報扣抵銷項稅額，係應注意而疏於注意，難謂無過失，是依首揭財政部八十三年
    七月九日台財稅第八三一六○一三七一號函釋規定，自應補稅及處漏稅罰。
丙、從而，本件關於原補徵營業稅金額如附表所示開票人為喜來喜國際興業有限公司
    、強聲國際企業有限公司部分之統一發票補徵營業稅金額，原告確有交易之事實
    ，，原處分就該部分，予以補徵營業稅金額及罰鍰處分，自有未合，願決定未予
    糾正，亦有未合。原告執以指摘，為有理由，原告聲明求為撤銷訴願決定及原處
    分，即無不合，應予准許，應由本院將訴願決定及原處分均予撤銷。至於關於如
    附表將慶公司為開票人之統一發票部分，原補徵營業稅金額及罰鍰處分部分，被
    告依首揭規定，予以補徵營業稅及罰鍰，並無不合。訴願決定遞予駁回，亦無違
    誤，均應予維持。本件原告之訴為無理由，應予駁回。
據上論結，本件原告之訴為一部有理由，一部無理由，爰依行政訴訟法第二百十八條
、第一百零四條、民事訴訟法第七十九條但書、第三百八十五條第一項前段判決如主
文。
中　　　華　　　民　　　國　　九十三　　年　　　一　　　月　　 十六 　　日
                                臺 北 高 等 行 政 法 院  第 五 庭
                                            審 判 長 法  官  張瓊文
                                                     法  官  帥嘉寶
                                                     法  官  劉介中
右為正本係照原本作成。
如不服本判決，應於送達後二十日內，向本院提出上訴狀並表明上訴理由，如於本判
決宣示後送達前提起上訴者，應於判決送達後二十日內補提上訴理由書（須按他造人
數附繕本）。
中　　　華　　　民　　　國　　九十三　　年　　　一　　　月　　 十六 　　日
                                                     書記官  黃明和
